# Verb inflection

Erzya language verbs inflect for person, subject and object.

OBJECT FLAGS AND +V tags
а+V:а 

**LEXICON V-AUX-NEG-PRT1 ** а+V:эзь

**LEXICON TV_KADOMS ** 

**LEXICON TV_NEVTEMS_SUB ** 

* _LEXICON TV_NEVTEMS_  невтемс:невть

**LEXICON TV_SAVTOMS_SUB ** 

**LEXICON TV_SAVTOMS ** 

**LEXICON TV_SAVTOMS-SG3_SUBJ/ZERO ** 

**LEXICON TV_CHACHTOMS ** 

**LEXICON TV_KUNDAMS_SUB ** 

**LEXICON TV_KUNDAMS ** 

**LEXICON TV_SATOMS ** 

**LEXICON TV_TUEMS ** 

**LEXICON TV_TEEMS ** 

* _LEXICON TV_NEKSHNEMS_  некшнемс:некшн

VERBS WITH THIRD PERSON OBJECTS @U.CONJ-PX.13@

VERBS WITH INTRANSITIVE TAGS +V

# AUXILIARY VERBS

# DERIVATION

# VERBS AFTER TRANSITIVITY Tags OBJECT FLAGS 

теемс:тей
теемс:тей

no deverbals

no deverbals

no deverbals

## DERIVATION 

**LEXICON TV_NEKSHNEMS** Alternates with TRA
**LEXICON TV_NEKSHNEMS** Alternates with TRA
**LEXICON TV_NEKSHNEMS** Alternates with TRA

This is fed by actors and participles in N_myv, A_myv and Prc_myv
This is fed by actors and participles in N_myv, A_myv and Prc_myv

## CONJUGATION 

Indicative Preterite I

## INDICATIVE 

Indicative NonPast 

## INDICATIVE PRETERITE 2 

## DESIDERATIVE 

## CONJUNCTIVE 

redo conj 2012-11-07 begin

redo conj 2012-11-07 end

begin

end

## OPTATIVE 

## IMPERATIVE 

## PRECATIVE

## OPTATIVE 

2012-11-09

Given in Grammar 2000

Used with deverbals

ваномс+V+Imprt+ScPl2+Clt/Ga: **look/katsoa**
* *ван%>%{оеэØ%}дО1%>Г4а*
* *ван%>одо%>0я*

* * *

<small>This (part of) documentation was generated from [src/fst/affixes/verbs.lexc](https://github.com/giellalt/lang-myv/blob/main/src/fst/affixes/verbs.lexc)</small>

---

